# 股权回购事项问题

提问人：lbwl 时间：2017-03-21 11:55:50
我公司收购目标公司20%股权，但业务实质是代销其项目赚取超额收益，如果不参与公司日常经营，后期对方回购股权，股权收购价格有 2 种方式， 1 ：我司投资成本+超过承诺销售价格收入， 2 按照收取服务费方式，请问我司这个肯定不能进长投，在赚取收益方式未定的情况下如何核算，因为收益也要看销售情况，最终金额也不确定

回答人：chenyiwei
不清楚具体的交易背景，请提供更多背景信息，特别是回购的具体安排、收益的金额确定和实现方式等。

提问人：lbwl 时间：2017-03-21 22:02:34
陈版是这样，标的公司有个房地产项目，我们承诺这些房子保底销售回款 10 亿元，如果超过 10 亿元超过部分归我们，我们目前占标的公司20%股份，但是不参与经营，回购条款如下:(1) 我方退出股权时标的公司另一股东按以下对价回购我方20%股权，我方20%股权投入成本+超过承诺销售价格部分 （ 2 ）我方按照服务费方式收取此部分超过承诺销售价格部分，股权回购款为我方20%股权投入成本

回答人：chenyiwei
这种情况实际上不是股权投资，建议确认为其他流动／非流动资产。

提问人：lbwl 时间：2017-03-22 09:04:06
超额部分收益是等退出时再确认吗，还是按照那种摊余成本计量

回答人：chenyiwei
退出时，金额确定且可以合理保证其可收回性时确认。